臺灣臺北地方法院刑事判決
111年度審易字第648號
公  訴  人  臺灣臺北地方檢察署檢察官
被      告  陸顥馨



上列被告因竊盜等案件，經檢察官提起公訴（111年度偵字第250
9號），本院判決如下：
    主  文
陸顥馨犯攜帶兇器毀壞門扇竊盜罪，處有期徒刑玖月。
扣案如附表一所示之物沒收；未扣案如附表二所示之犯罪所得，
追徵其價額。
    事  實
一、陸顥馨基於意圖為自己不法之所有，基於竊盜之犯意，於民
    國110年10月3日上午9時45分許，攜帶客觀上足為兇器之如
    附表一所示之物，前往隋玉紅所經營址設○○市○○區○○街00號
    6樓○○○小吃部，徒手用力拉扯大門而破壞門鎖後入內，竊取
    隋玉紅所有置放在店內如附表二所示之物（下稱本案酒品）
    ，期間為掩飾上開犯行，基於毀損他人物品之犯意，將店內
    監視器及電視予以損壞，足生損害於隋玉紅。
二、案經隋玉紅訴由臺北市政府警察局萬華分局報請臺灣臺北地
    方檢察署檢察官偵查起訴。
    理  由
壹、證據能力部分：
    本案據以認定事實之供述證據，公訴人及被告陸顥馨於本院
    言詞辯論終結前均未爭執其證據能力，經審酌該等證據之取
    得並無違法，且與本案待證事實具有關聯性，依刑事訴訟法
    第159條之5之規定，自有證據能力；至所引非供述證據部分
    ，與本案事實具自然關聯性，且非公務員違背法定程序所取
    得，依同法第158條之4規定反面解釋，亦具證據能力。
貳、實體部分：
一、認定事實所憑之證據及理由： 
    上揭事實，業據被告於本院審理時坦承不諱（見審易字卷第
    187頁），核與證人即告訴人隋玉紅於偵查中之指證情節相
    符（見偵字卷第19至21、137至138頁），復有案發現場監視
    器錄影翻拍畫面、現場照片及內政部警政署刑事警察局鑑定
    書（指紋鑑定）等件可佐（見偵字卷第29至37、39至44頁）
    ，且有如附表一所示之物扣案可憑，而上開扣案工具經本院
    於審理時當庭勘驗質地均堅硬，且除石塊之外，其餘工具均
    為金屬材質，並製成勘驗筆錄存卷供參（見審易字卷第188
    頁），足認被告上開任意性自白確與事實相符，堪以採信。
    綜上，本案事證明確，被告犯行堪以認定，應予依法論科。
二、論罪科刑：
　㈠法律適用及罪數關係：
    核被告所為，就破壞大門門鎖進入小吃部竊盜部分，係犯刑
    法第321條第1項第1款、第2款之攜帶兇器毀壞門扇竊盜罪；
    就損壞店內監視器及電視部分，係犯刑法第354條之毀損他
    人物品罪。又被告於行竊過程中為掩飾犯行而損壞店內監視
    器及電視，其主觀意思決定單一，且係以局部同一之一行為
    觸犯上開2罪，為想像競合犯，應依刑法第55條規定，從一
    重之攜帶兇器毀壞門扇竊盜罪。
　㈡量刑審酌：
　  爰以行為人之責任為基礎，審酌被告不思以正當方式獲取財
    物，竟仍為本案攜帶兇器毀壞門扇竊取他人財物之行為，且
    破壞店內財物，實應非難，兼衡其犯後坦認犯行但未賠償告
    訴人所受損害之態度，參以被告於本院審理時自陳高中肄業
    之智識程度、未婚、現為臨時工、無需扶養親人等生活狀況
    、告訴人遭竊本案酒品及受損財物價值高低，暨被告犯罪動
    機、手段、目的及素行等一切情狀，量處如主文第1項所示
    之刑，以資儆懲。
三、沒收之說明：
    扣案如附表一所示之物，為被告所有供本案犯行之用，業據
    其於審理時供承無誤，應依刑法第38條第2項之規定，宣告
    沒收。又被告所竊得之本案酒品為其犯罪所得，既未實際發
    還告訴人，被告亦於偵訊時陳稱已飲用殆盡而不能沒收，應
    依刑法第38條之1第3項之規定，追徵其價額。
據上論斷，應依刑事訴訟法第299條第1項前段（依法院辦理刑事
訴訟案件應行注意事項第159點，判決書據上論結部分，得僅引
用應適用之程序法條），判決如主文。
本案經檢察官李建論提起公訴，檢察官黃耀賢到庭執行職務。
中　　華　　民　　國　　111 　年　　8 　　月　　3 　　日
                  刑事第二十庭  法  官  賴鵬年
以上正本證明與原本無異。 
如不服本判決應於收受送達後20日內向本院提出上訴書狀，並應
敘述具體理由；其未敘述上訴理由者，應於上訴期間屆滿後20日
內向本院補提理由書（均須按他造當事人之人數附繕本）「切勿
逕送上級法院」。告訴人或被害人如對於本判決不服者，應具備
理由請求檢察官上訴，其上訴期間之計算係以檢察官收受判決正
本之日期為準。 因疫情而遲誤不變期間，得向法院聲請回復原
狀。
                                 書記官　萬可欣
中　　華　　民　　國　　111 　年　　8 　　月　　3 　　日
附錄本案論罪科刑法條全文：
中華民國刑法第321條
犯前條第1項、第2項之罪而有下列情形之一者，處6月以上5年以
下有期徒刑，得併科50萬元以下罰金：
一、侵入住宅或有人居住之建築物、船艦或隱匿其內而犯之。
二、毀越門窗、牆垣或其他安全設備而犯之。
三、攜帶兇器而犯之。
四、結夥三人以上而犯之。
五、乘火災、水災或其他災害之際而犯之。
六、在車站、港埠、航空站或其他供水、陸、空公眾運輸之舟、
    車、航空機內而犯之。
前項之未遂犯罰之。
中華民國刑法第354條
毀棄、損壞前二條以外之他人之物或致令不堪用，足以生損害於
公眾或他人者，處2年以下有期徒刑、拘役或1萬5千元以下罰金
。
附表一：
犯罪所用之物   鍛造羊角鎚1支、尖嘴鉗1支、老虎鉗1支、美工刀1支、鑷子2支、石頭兩塊等物（均以灰色手提袋盛裝）   
附表二：
犯罪所得   高梁酒及威士忌酒共75瓶（價值共約新臺幣7萬3,500元）